【裁判字號】    89,上訴,1333
【裁判日期】    890229
【裁判案由】    違反電信法
【裁判全文】
臺灣高等法院刑事判決                          八十九年度上訴字第一三三三號
    上  訴  人
    即  被  告  乙○○
                原名洪明星）.
    即  被  告  甲○○
右上訴人，因違反電信法案件，不服臺灣士林地方法院八十八年度自字第一九一號，
中華民國八十九年二月二十九日第一審判決，提起上訴，本院判決如左：
    主      文
上訴駁回。
乙○○緩刑年。
    事      實
乙○○明知臺北縣淡水鎮糞箕湖五三號一樓係「金陽山賓士園別墅管理委員會」（以
下簡稱管理委員會）辦公室，設於上址之電信設備即門號00000000號電話，
係原任職於該管理委員會之甲○○所申請租用，供管理委員會作為投幣式公共電話使
用，不得私自盜接使用，乙○○竟基於意圖為自己不法利益，於民國（以下同）八十
七年九月間某日，以電話線一條之有線方式，自上址外之電信箱，盜接前開電信設備
至上址二樓其住處之電話機具一具使用，並基於概括之犯意，自八十七年九月間起至
同年十月十八日止，連續盜接利用上開電信設備通信至中國大陸桂林市，致使中華電
信公司通訊系統不知而提供通訊服務，乙○○因而獲得相當新臺幣（以下同）四萬六
千三百十六元之電話通訊費之不法利益，嗣因甲○○接獲電話費收據後查覺有異，始
知上情。
案經甲○○提起自訴審理。
    理      由
一、訊據上訴人即被告乙○○對於右揭時地以電話線接上開電信設備通信獲利之事實
    坦承不諱（參見原審八十八年八月十二日、同年十一月十八日訊問筆錄），惟矢
    口否認有何違反電信法之犯行，並辯稱：「伊曾向自訴人甲○○及管理委員會主
    委王壽齡報備過」云云。惟查：自訴人甲○○並未同意被告盜接電信設備通信乙
    節，業據自訴人甲○○指訴綦詳，而管理委員會主委事前未接獲被告之報備，得
    知上情後立刻命被告停止盜接行為等情，亦據證人王壽齡結證屬實（參見原審八
    十八年十月二十八日訊問筆錄）；參以被告坦承收入不定，案發當時月入約三萬
    元等情（參見原審八十九年二月二十三日審判筆錄），其竟於一個半月之內，以
    自訴人之電話門號撥接國際電話通信四萬六千三百十六元，且無力負擔，被告自
    始顯有為自己不法利益之意圖甚明。此外，並有中華電信股份有限公司淡水營業
    處八十八年四月十九日淡業併字第八八○○二七號函一件、電信費收據三件附卷
    可稽。被告空言指稱已徵得同意云云，並無任何積極證據以佐其說，顯係事後卸
    責之詞，不足採信，本件事證明確，被告犯行應堪認定，應依法論科。
二、核被告所為，係犯電信法第五十六條第一項之罪。按被告犯罪後，電信法業已修
    正，於八十八年十一月三日公布施行，該法第五十六條第一項由舊法「處五年以
    下有期徒刑、拘役或科或併科新臺幣十五萬元以下罰金」修正為「處五年以下有
    期徒刑，得併科新臺幣一百五十萬元以下罰金」，是被告犯罪後法律已有變更，
    比較新舊法之結果，以舊法較有利於被告，爰依刑法第二條第一項但書規定，應
    適用最有利於被告之舊法。被告所為數盜接電信設備通信之行為，時間緊接，犯
    罪構成要件相同，顯係基於概括之犯意反覆為之，依連續犯之規定論以一罪，並
    依法加重其刑。
三、原審認被告罪證明確，適用八十八年十一月三日修正前電信法第五十六條第一項
    、第六十條，刑法第十一條、第二條第一項但書、第五十六條之規定，並爰審酌
    被告素行良好，及其犯罪之動機、目的、手段、生活狀況、智識程度、犯罪所生
    之損害、犯罪後態度不佳等一切情狀，量處有期徒刑肆月。又依電信法第六十條
    規定，犯五十六條之罪，其電信器材，不問屬於犯人與否，沒收之；本件供被告
    犯罪所用之電信器材電話機具一具及電話線一條，雖未扣案，然不能證明其業已
    滅失，爰依上開規定宣告沒收之。經核原判決認事用法，並無不合，量刑亦屬妥
    適，上訴人即被告上訴意旨，仍執前詞，否認犯罪，指摘原判決不當，為無理由
    ，應予駁回。
四、末查：被告乙○○未曾受有期徒刑以上刑之宣告，有本院被告全國前案紀錄表一
    份在卷可稽，現已償還積欠之電信費，有自訴人陳報狀一份附卷可按，其經此次
    罪刑之宣告後，當知警惕而無再犯之虞，本院認其所宣告之刑，以暫不執行為適
    當，爰併予諭知緩刑年，以勵自新。
五、自訴人經合法傳喚無正當理由不到庭，爰不待其陳述逕行判決。
據上論斷，應依刑事訴訟法第三百三十一條第一項、第三百六十八條、刑法第七十四
條第一款判決如主文。
本案經檢察官曾忠己到庭執行職務。
中      華      民      國    八十九    年      六      月    二十三    日
                              臺灣高等法院刑事第六庭
                                  審判長法  官  陳  春  秋
                                        法  官  高  明  哲
                                        法  官  黃  賽  月
右正本證明與原本無異。
如不服本判決應於收受送達後十日內向本院提出上訴書狀，其未敘述上訴之理由者並
得於提起上訴後十日內向本院補提理由書（均須按他造當事人之人數附繕本）。
                                        書記官  廖  麗  蓮
中      華      民      國    八十九    年      六      月    二十七    日
附錄：本案論罪科刑法條全文
電信法第五十六條第一項
意圖為自己或第三人不法之利益，以有線、無線或其他電磁方式，盜接或盜用他人電
信設備通信者，處五年以下有期徒刑，得併科新臺幣一百五十萬元以下罰金。


司法院資訊處製作；財團法人民間司法改革基金會備份。
